【裁判字號】    98,易,3282
【裁判日期】    990112
【裁判案由】    毒品危害防制條例
【裁判全文】
臺灣板橋地方法院刑事判決              98年度易字第3282號
公  訴  人  臺灣板橋地方法院檢察署檢察官
被      告  甲○○
上列被告因違反毒品危害防制條例案件，經檢察官提起公訴（98
年度毒偵字第9016號），本院受理後被告為有罪之陳述，經改行
簡式審判程序，判決如下：
    主  文
甲○○施用第二級毒品，累犯，處有期徒刑柒月。
    事  實
一、甲○○前於民國88年間因施用毒品案件，經臺灣士林地方法
    院以88年度毒聲字第1766號裁定送觀察、勒戒後，認無繼續
    施用毒品之傾向，於88年9 月17日釋放出所，並經臺灣士林
    地方法院檢察署檢察官以88年度毒偵字第362 號為不起訴處
    分確定；又於89年間因施用毒品案件，經本院以89年度毒聲
    字第6949號裁定送觀察、勒戒後，認有繼續施用毒品之傾向
    ，經本院以90年度毒聲字第1414號裁定令入勒戒處所施以強
    制戒治，並由臺灣板橋地方法院檢察署檢察官提起公訴，其
    中強制戒治部分嗣經裁定停止戒治付保護管束，於91年3 月
    27日期滿，起訴部分則經本院於90年9 月7 日以90年度重簡
    字第849 號判處有期徒刑六月，於90年11月8 日確定；又於
    91年間因施用毒品案件，經臺灣高等法院於92年10月16日以
    92年度上訴字第2969號就施用第一、二級毒品部分分別判處
    有期徒刑一年、十月，應執行有期徒刑一年九月，於92年11
    月13日確定（此次施用毒品案件，並為臺灣臺北地方法院檢
    察署檢察官向法院聲請強制戒治，經臺灣臺北地方法院裁定
    令入戒治處所施以強制戒治，於93年1 月9 日因法律修正報
    結而釋放），嗣於93年1 月9 日入監，至94年8 月16日假釋
    出監併付保護管束，迄95年2 月4 日縮刑期滿未經撤銷假釋
    ，其未執行之刑，以已執行論（構成累犯）。甲○○復於97
    年間因施用毒品案件，經本院於98年1 月20日以98年度易緝
    字第12號判處有期徒刑六月，於98年2 月13日確定；又於98
    年間因施用毒品案件，經本院於98年7 月27日以98年度簡字
    第4214號判處有期徒刑五月，於98年8 月15日確定（嗣於98
    年11月14日入監，現尚執行中）。猶不知悔改，復基於施用
    第二級毒品甲基安非他命之犯意，於98年11月4 日中午12時
    許，在其位於臺北縣三重市○○街2 巷10之2 號3 樓住處，
    以玻璃球吸食器點火燒烤後吸食煙霧之方式，施用第二級毒
    品甲基安非他命一次。嗣於98年11月4 日晚上6 時1 分許，
    在臺北市○○區○○路1 段1 號前，因另案通緝經警查獲，
    且經警採尿驗悉（起訴書誤載為於98年11月4 日晚上7 時23
    分許，為警在臺北縣三重巿中寮街2 巷10之2 號3 樓查獲）
    。
二、案經臺北市政府警察局大安分局報請臺灣板橋地方法院檢察
    署檢察官偵查起訴，經本院改依簡式審判程序審理。
    理  由
一、訊據被告甲○○於本院審理時對其於上揭時、地施用第二級
    毒品甲基安非他命之犯行，已坦承不諱，又被告經警詢問後
    所採集之尿液經送檢驗結果，呈施用第二級毒品甲基安非他
    命之陽性反應，有臺灣尖端先進生技醫藥股份有限公司於98
    年11月11日出具之濫用藥物檢驗報告一件附卷可稽。再者，
    被告前於88年間因施用毒品案件，經臺灣士林地方法院以88
    年度毒聲字第1766號裁定送觀察、勒戒後，認無繼續施用毒
    品之傾向，於88年9 月17日釋放出所，並經臺灣士林地方法
    院檢察署檢察官以88年度毒偵字第362 號為不起訴處分確定
    ；又於89年間因施用毒品案件，經本院以89年度毒聲字第69
    49號裁定送觀察、勒戒後，認有繼續施用毒品之傾向，經本
    院以90年度毒聲字第1414號裁定令入勒戒處所施以強制戒治
    ，並由臺灣板橋地方法院檢察署檢察官提起公訴，其中強制
    戒治部分嗣經裁定停止戒治付保護管束，於91年3 月27日期
    滿，起訴部分則經本院於90年9 月7 日以90年度重簡字第84
    9 號判處有期徒刑六月，於90年11月8 日確定；又於91年間
    因施用毒品案件，經臺灣高等法院於92年10月16日以92年度
    上訴字第2969號就施用第一、二級毒品部分分別判處有期徒
    刑一年、十月，應執行有期徒刑一年九月，於92年11月13日
    確定，有臺灣高等法院被告前案紀錄表附卷可參，從而本件
    雖係在觀察、勒戒及強制戒治執行完畢釋放後五年以後所為
    犯行，但被告已於五年內再犯施用毒品案件，且經裁判確定
    ，顯見其再犯率甚高，原實施觀察、勒戒或強制戒治，已無
    法收其實效，而無五年戒斷期之存在，自無再經觀察、勒戒
    及強制戒治之必要，應由檢察官逕行起訴。綜上，足認被告
    自白與事實相符，罪證明確，犯行洵堪認定。
二、查甲基安非他命係毒品危害防制條例第2 條第2 項第2 款所
    列之第二級毒品。核被告所為，係犯毒品危害防制條例第10
    條第2 項之施用第二級毒品罪。被告於施用毒品甲基安非他
    命而持有該毒品之低度行為，應為施用之高度行為所吸收，
    不另論罪。查被告前於91年間因施用毒品案件，經臺灣高等
    法院於92年10月16日以92年度上訴字第2969號就施用第一、
    二級毒品部分分別判處有期徒刑一年、十月，應執行有期徒
    刑一年九月，於92年11月13日確定，嗣於93年1 月9 日入監
    ，至94年8 月16日假釋出監併付保護管束，迄95年2 月4 日
    縮刑期滿未經撤銷假釋，其未執行之刑，以已執行論，有臺
    灣高等法院被告前案紀錄表在卷可按，其於有期徒刑執行完
    畢後五年以內故意再犯本案之罪，係屬累犯，應依刑法第47
    條第1 項之規定加重其刑。爰審酌被告年值青壯，不思尋求
    正當之身心發展警惕自持，竟又施用足以導致精神障礙、性
    格異常，甚至造成生命危險之毒品，戕害一己之身心健康，
    對社會治安可能之危害程度非微，惟其於犯罪後尚能坦承犯
    行等一切情狀，量處如主文所示之刑，以示懲儆。
據上論斷，應依刑事訴訟法第273 條之1 第1 項、第299 條第1
項前段，毒品危害防制條例第10條第2 項，刑法第11條前段、第
47條第1 項，判決如主文。
本案經檢察官陳豐年到庭執行職務
中    華    民    國    99    年    1     月    12    日
                  刑事第十一庭    法  官  張江澤
以上正本證明與原本無異。
如不服本判決，應於判決送達後10日內敘明上訴理由，向本院提
出上訴狀 (應附繕本) ，上訴於臺灣高等法院。其未敘述上訴理
由者，應於上訴期間屆滿後20日內向本院補提理由書「切勿逕送
上級法院」。
                                  書記官  梁宜庭
中    華    民    國    99    年    1     月    13    日
附錄本案論罪科刑法條全文：
毒品危害防制條例第10條
施用第一級毒品者，處六月以上五年以下有期徒刑。
施用第二級毒品者，處三年以下有期徒刑。

司法院資訊處製作；財團法人民間司法改革基金會備份。
